臺灣彰化地方法院刑事判決　　　　　　　95年度訴字第1184號
公　訴　人　臺灣彰化地方法院檢察署檢察官
被　　　告　乙○○
　　　　　　　　　　現另案在臺灣彰化監獄彰化分監執行中
選任辯護人　朱清雄律師
上列被告因違反槍砲彈藥刀械管制條例案件，經檢察官提起公訴
（九十五年度偵字第三五九一號），本院判決如下：
    主  文
乙○○未經許可，製造可發射子彈具有殺傷力之改造手槍，處有
期徒刑陸年陸月，併科罰金新臺幣拾萬元，罰金如易服勞役，以
新臺幣壹仟元折算壹日，扣案如附表所示之物均沒收。
其餘被訴販賣具有殺傷力之改造手槍部分，無罪。
    事  實
一、乙○○前因未經許可製造可發射子彈具有殺傷力之改造手槍
    、未經許可製造子彈、恐嚇危害安全之案件，經本院於民國
    九十二年九月二十三日以九十二年度訴字第九五五號分別判
    處有期徒刑五年六月、一年六月、六月，應執行有期徒刑七
    月四月，並於同年十月十八日確定，嗣於九十五年四月十五
    日送監執行，現仍在臺灣彰化監獄彰化分監執行中（不構成
    累犯）。詎猶不知悔改，明知非經主管機關許可，不得製造
    可發射子彈具有殺傷力之改造手槍，竟仍基於未經許可製造
    可發射子彈具有殺傷力之改造手槍之犯意，於九十四年間某
    日，先在彰化縣溪湖鎮某玩具店內，以新臺幣（下同）四千
    餘元之價格，購得仿ＳＩＧ　ＳＡＵＥＲ廠半自動手槍製造
    之玩具手槍一支，並在彰化縣員林鎮等地之五金行內，以不
    詳之價格，陸續購得如附表編號二至八所示之改造工具後，
    即自九十四年十月某日起，在其位於彰化縣員林鎮○○里○
    ○街十三號五樓六○三室租屋處，以上開改造工具，製成可
    供子彈發射使用之金屬槍管後，將上開玩具手槍內原具阻鐵
    設計之槍管除去，換裝為上開可供子彈發射使用之金屬槍管
    ，而製成如附表編號一所示可發射子彈具有殺傷力之改造手
    槍一支。嗣經警循線查悉上情，先於九十五年四月十五日凌
    晨零時許，在臺北市中山區○○○路五○○號二樓，逮捕因
    另案通緝之乙○○，再經乙○○同意，於同日中午十二時十
    分許，至其上開租屋處搜索，並扣得其所有、如附表所示之
    物。
二、案經彰化縣警察局溪湖分局報告臺灣彰化地方法院檢察署檢
    察官偵查起訴。
    理  由
壹、證據能力部分：
　　按有事實足認被告或犯罪嫌疑人有最輕本刑為三年以上有期
  　徒刑之罪嫌，並危害國家安全或社會秩序情節重大，而有相
    當理由可信其通訊內容與本案有關，且不能或難以其他方法
    蒐集或調查證據者，得發通訊監察書。通訊監察書，偵查中
    由檢察官依司法警察機關聲請或依職權核發，審判中由法官
    依職權核發。通訊保障及監察法第五條第一項第一款、第二
    項分別定有明文。本件承辦警員對於被告乙○○所持用門號
    0000000000號行動電話、被告之弟甲○○所持用
    門號0000000000號行動電話，實施通訊監察，前
    經臺灣彰化地方法院檢察署核准在案，此有詳載聲監案號、
    案由、監察電話、對象及譯文人等之臺灣彰化地方法院檢察
    署通訊監察書及譯文紀錄附卷可參（警卷第七、八頁、偵卷
    第二○至三七頁、本院卷第一九三、一九四頁），係依法所
    為之通訊監察，應具有證據能力。
貳、有罪部分：
一、訊據被告乙○○固坦承如附表編號一所示之改造手槍一支確
    為其所有之事實，然矢口否認有何未經許可製造可發射子彈
    具有殺傷力之改造手槍之犯行，辯稱：如附表編號一所示之
    改造手槍，係伊於九十二年間犯前案所遺留未交出之手槍，
    且該改造手槍之撞針座早已損壞，不能使用，是警員以另一
    撞針座修理組裝云云。經查：
  (一)上開事實，業據被告於警詢（警卷第一至六頁）、偵訊（偵
    卷第九、十、十三至十六頁）時，均自白明確，並有被告以
    其所持用門號0000000000號行動電話與門號00
    00000000號行動電話持用人，於九十五年四月九日
    下午五時二十三分九秒許，討論改造槍枝事宜之通聯譯文一
    份（偵卷第二九頁）在卷為證，以及如附表所示之改造手槍
    、工具扣案為憑。再如附表編號一所示之改造手槍一支，經
    送內政部警政署刑事警察局以性能檢驗法鑑驗之結果，認該
    送鑑改造手槍一支（槍枝管制編號：0000000000
    號），係仿ＳＩＧ　ＳＡＵＥＲ廠半自動手槍製造之槍枝，
    換裝土造金屬槍管而成之改造手槍，機械性能良好，可擊發
    適用子彈，認具殺傷力，此有該局九十五年六月二日刑鑑字
    第○九五○○五五○四六號槍彈鑑定書一份（偵卷第四二至
    四六頁）在卷為證；另經本院囑託內政部警政署刑事警察局
    再以動能測試法鑑驗之結果，認該送鑑槍枝（槍枝管制編號
    ：0000000000號），裝填適用子彈（彈頭直徑約
    八點六ｍｍ，重約五點二ｇ，底火片約二點五片為發射火藥
    ），經實際試射，測得彈頭速度為每秒三四九公尺，換算其
    動能為三一六點六八焦耳，單位面積動能為每平方公分五四
    五點一八焦耳，而依日本科學警察研究所之研究結果，彈丸
    單位面積動能達每平方公分二○焦耳則足以穿入人體皮肉層
    ，此有該局九十五年十一月一日刑鑑字第○九五○一四○五
    二二號函一紙（本院卷第七三頁）在卷可佐；依上開鑑驗結
    果，如附表編號一所示之改造手槍經裝填適用子彈實際試射
    ，其彈頭單位面積動能既遠高於每平方公分二十焦耳，堪認
    該改造手槍確具殺傷力無疑。
  (二)被告雖辯稱：如附表編號一所示之改造手槍，係伊於九十二
    年間前案所遺留未交出之手槍云云。惟如附表編號一所示之
    改造手槍，係被告在彰化縣溪湖鎮某玩具店購買玩具手槍後
    ，自九十四年十月起，在其位於彰化縣員林鎮○○里○○街
    十三號五樓六○三室租屋處，以複合式車床、鑽頭、游標卡
    尺、老虎鉗、銼刀、磨光鑽頭等工具加以改造一節，業據被
    告於警詢（警卷第四、五頁）、偵訊（偵卷第九、十、十三
    、十四頁）時，分別供述綦詳，並有被告以其所持用門號0
    000000000號行動電話與門號000000000
    0號行動電話持用人，於九十五年四月九日下午五時二十三
    分九秒許，討論改造槍枝事宜之通聯譯文一份（偵卷第二九
    頁）在卷可佐。況且，被告於九十五年七月二十八日、同年
    九月十一日、九十六年二月十五日、同年五月三日、同年七
    月十二日本院歷次準備程序期日，始終未曾提及扣案如附表
    編號一所示之改造手槍，係伊於九十二年間前案所遺留未交
    出之手槍一節，嗣於本院審理期日，始為上開抗辯，顯係為
    圖卸責之詞，不足採信。
  (三)被告另辯稱：該改造手槍之撞針座早已損壞，不能使用，是
    警員以另一撞針座修理組裝云云。然彰化縣警察局溪湖分局
    警員於九十五年四月十五日中午十二時十分許，經被告同意
    ，前往被告位在彰化縣員林鎮○○里○○街十三號五樓六○
    三室租屋處搜索後，除扣得如附表編號一所示之改造手槍外
    ，並未扣得其他撞針座，此有彰化縣警察局溪湖分局扣押物
    品目錄表一紙（警卷第十三頁）、現場照片二十幀（本院卷
    第九四至一○八頁）在卷可稽。再者，被告於九十五年四月
    十五日、同月十八日偵訊時，亦均未曾提及警員曾以另一撞
    針座修理組裝如附表編號一所示改造手槍之情事，此有偵訊
    筆錄二份（偵卷第九、十、十三至十七頁）在卷可考。另如
    附表編號一所示之改造手槍，經本院囑託內政部警政署刑事
    警察局再以動能測試法實際試射鑑驗之結果，確具殺傷力，
    業如前述，又該改造槍枝之撞針雖為塑膠材質，且撞針前端
    部分已耗損變形，但仍可供擊發子彈使用，而該局實際試射
    時，確以如附表編號一所示之改造手槍進行試射，並未以其
    他撞針零件更換於該改造手槍等情，亦有內政部警政署刑事
    警察局九十五年十一月一日刑鑑字第○九五○一四○五二二
    號函一紙及隨函檢附之照片二幀（本院卷第七三、七四頁）
    、九十六年三月二十日刑鑑字第○九六○○二九四八八號函
    一紙（本院卷第一○九頁）在卷可佐。堪認如附表編號一所
    示之改造手槍撞針座雖已耗損變形，然確仍可供擊發子彈使
    用，被告上開抗辯，顯與事證不符，自無可採。
  (四)綜上所述，本件事證明確，被告未經許可製造可發射子彈具
    有殺傷力之改造手槍之犯行，應堪認定。
二、論罪科刑理由：
  (一)核被告所為，係犯槍砲彈藥刀械管制條例第八條第一項之未
    經許可製造可發射子彈具有殺傷力之改造手槍罪。被告未經
    許可製造可發射子彈具有殺傷力之改造手槍後，復行持有之
    行為，其持有之低度行為，應為製造之高度行為所吸收，不
    另論罪。爰審酌被告前因未經許可製造可發射子彈具有殺傷
    力之改造手槍、未經許可製造子彈、恐嚇危害安全之案件，
    經本院於九十二年九月二十三日以九十二年度訴字第九五五
    號分別判處有期徒刑五年六月、一年六月、六月，應執行有
    期徒刑七月四月，並於同年十月十八日確定，此有臺灣彰化
    地方法院檢察署刑案資料查註紀錄表及臺灣高等法院被告前
    案紀錄表各一份在卷可考，雖不構成累犯，然被告於前案判
    決確定後，再犯相同罪名之本案，且犯罪後猶飾詞以辯，顯
    無悔意，另考量其犯罪之動機、目的、對社會治安造成之影
    響、對社會秩序之危害等一切情狀，量處如主文所示之刑。
  (二)又被告行為後，刑法關於易服勞役之折算標準與期限，業於
    九十四年二月二日修正公布，並於九十五年七月一日施行，
    依刑法第二條第一項規定，應適用最有利於行為人之法律（
    最高法院九十五年度第八次刑事庭會議決議第三點第二項）
　　。刑法第四十二條第二項、第三項關於易服勞役折算標準、
  　勞役期限之規定，由「易服勞役以一元以上三元以下折算一
    日，但勞役期限不得逾六月。」、「罰金總額折算逾六個月
    之日數者，以罰金總額與六個月之日數比例折算。」修正並
    改列為刑法第四十二條第三項、第五項之「易服勞役以新臺
    幣一千元、二千元或三千元折算一日，但勞役期限不得逾一
    年。」、「勞役總額折算逾一年之日數者，以罰金總額與一
    年之日數比例折算。」修正前刑法第四十二條第二項之易服
    勞役折算標準，依修正刪除前之罰金罰鍰提高標準條例第二
    條規定，應就其原定數額提高為一百倍折算一日，並依現行
    法規所定貨幣單位折算新臺幣條例第二條規定，以新臺幣元
    之三倍折算之，亦即，修正前刑法第四十二條第二項之易服
    勞役折算標準，應以銀元一百元以上三百元以下即新臺幣三
    百元以上九百元以下折算為一日。經比較新、舊法結果，本
    案併科罰金新臺幣十萬元之易服勞役部分，應以被告行為後
    之新法最有利於被告，依刑法第二條第一項但書規定，自應
    適用被告行為後之法律即刑法第四十二條第三項規定，並諭
    知易服勞役之折算標準。
  (三)又被告行為後，刑法第三十八條關於沒收之規定，亦於九十
    四年二月二日修正公布，並於九十五年七月一日施行。惟按
    從刑附屬於主刑，除法律有特別規定者外，依主刑所適用之
    法律（最高法院九十五年度第八次刑事庭會議決議第一點第
    五項參照）。是本案關於沒收之從刑，自應適用被告行為後
    之法律即刑法第三十八條之規定。扣案如附表編號一所示之
    改造手槍，係槍砲彈藥刀械管制條例第四條第一項第一款所
    列管之槍砲，屬於違禁物，依刑法第三十八條第一項第一款
    規定，宣告沒收。另扣案如附表編號二至八所示之改造工具
    ，均係被告所有、供其犯本案所用之物，應依刑法第三十八
    條第一項第二款規定，宣告沒收。至於扣案之槍管七支、子
    彈十六顆，經送內政部警政署刑事警察局鑑驗之結果，其中
    三支槍管，均係仿半自動手槍製造之槍枝之金屬槍管（內均
    具阻鐵），其餘四支槍管，分別係金屬管及金屬棒；其中十
    二顆子彈，均係由玩具金屬彈殼加裝底火帽而成，均不具火
    藥及彈頭，非為完整之子彈，均不具殺傷力，其餘四顆子彈
    ，均係玩具金屬空彈殼；此有該局九十五年六月二日刑鑑字
    第○九五○○五五○四六號槍彈鑑定書一份（偵卷第四二至
    四六頁）在卷可佐；另扣案之工業用釘槍火藥十顆、底火一
    百三十九個、黑色火藥一瓶、黃色火藥一包、ＭＯＴＯＲＯ
    ＬＡ牌行動電話一支、門號0000000000號ＳＩＭ
    卡一張，雖均屬被告所有，然既無積極證據證明係供被告犯
    本案所用之物，亦非屬違禁物，爰均不予宣告沒收，附此敘
    明。
、無罪部分：
一、公訴意旨另以：被告於九十四年間，在其上開租屋處，除如
    附表編號一所示之改造手槍外，另製造完成具有殺傷力之手
    槍一支，並於不詳之時間、地點，以五千元之價格，將該手
    槍販賣予真實姓名年籍不詳、綽號良憲男子，惟綽號良憲男
    子於購得後，又將該手槍退還給被告，被告又持該手槍，前
    往彰化縣埔心鄉○○村○○○道路旁進行試射，卻發生膛炸
    ，被告遂將該手槍丟棄在附近之大排水溝內，因認被告此部
    分另涉犯槍砲彈藥刀械管制條例第八條第一項之販賣具有殺
    傷力之改造手槍罪嫌等語。
二、按犯罪事實應依證據認定之，無證據不得認定犯罪事實，又
    不能證明被告犯罪者，應諭知無罪之判決，刑事訴訟法第一
    百五十四條第二項、第三百零一條第一項分別定有明文。而
    事實之認定，應憑證據，如未能發現相當之證據，或證據不
    足以證明，自不能以推測或擬制之方法，以為裁判基礎（最
    高法院四十年臺上字第八六號判例意旨參照）。又認定犯罪
    事實所憑之證據，雖不以直接證據為限，間接證據亦包括在
    內；然而無論直接或間接證據，其為訴訟上之證明，須於通
    常一般之人均不致有所懷疑，而得確信其為真實之程度者，
    始得據為有罪之認定（最高法院七十六年臺上字第四九八六
    號判例意旨參照）。
三、公訴人認被告涉犯槍砲彈藥刀械管制條例第八條第一項之販
    賣具有殺傷力之改造手槍之犯行，無非係以被告於警詢、偵
    訊時之供述，通訊監察譯文，為其主要論據。訊據被告堅決
    否認有何販賣具有殺傷力之改造手槍之犯行，辯稱：伊沒有
    販賣改造手槍給綽號良憲的人，沒有良憲這個人等語。經查
    ：
  (一)被告於警詢、偵訊時，雖均供稱：除如附表編號一所示之改
    造手槍一支外，伊另有改造一枝ＢＢＫ玩具模型手槍等語，
    然其於警詢、偵訊亦同時供稱：該玩具模型手槍，在伊改造
    完成試射時，已膛炸掉了，並丟棄在彰化縣埔心鄉○○村○
    ○道路旁之大排水溝內等語（警卷第五頁、偵卷第十、十四
    、十六頁）。該支改造手槍既於被告試射時，即發生膛炸，
    則該支改造手槍是否具有殺傷力，顯非無疑。
  (二)至於被告於偵訊時，另供稱：伊將膛炸的手槍，以五千元之
    價格賣給良憲等語（偵卷第十四、十五頁），以及被告於九
    十五年四月十一日上午十一時十四分三十五秒許，以其所持
    用門號0000000000號行動電話與門號00000
    00000號行動電話持用人，討論與綽號良憲男子買賣槍
    枝之事宜，固有通聯譯文一份（偵卷第三五、三六頁）附卷
    可佐，然此僅能證明被告確曾販賣改造手槍予綽號良憲男子
    之事實，尚不足以證明被告販賣予綽號良憲男子之改造手槍
    確實具有殺傷力。
四、綜上所述，本件公訴人所舉之證據，既無法證明被告確有販
    賣具有殺傷力之改造手槍予綽號良憲男子之事實，且本院在
    得依或應依職權調查證據之範圍內，復查無其他積極證據足
    以證明被告確有公訴意旨所指販賣具殺傷力之改造手槍之犯
    行，要屬不能證明被告此部分犯罪，按諸前揭說明，自應諭
    知被告無罪之判決。
肆、補充理由書部分：
一、補充理由書另以：被告於九十五年二月十二日晚上八時許，
    因其弟甲○○與人發生爭執，被告遂持該槍前往彰化縣員林
    鎮美樂ＫＴＶ幫甲○○助勢，並持該槍亮給現場及美樂ＫＴ
    Ｖ人員看，顯示其武力，並以此方式恐嚇危害安全。嗣被告
    因不滿美樂ＫＴＶ提供錄影帶予警方查證，同時也欲藉此機
    會向美樂ＫＴＶ負責人勒索，遂與其弟甲○○共同基於恐嚇
    取財之犯意聯絡，以美樂ＫＴＶ交出帶子（監視錄影帶）害
    其家裡被搜索，鐵仔（槍械）被扣為由，向美樂ＫＴＶ負責
    人恫嚇需支付被告二十萬元做為賠償，否則不善罷甘休，其
    後為遂行其犯意即由被告及甲○○分別以電話及親自前往之
    方式，多次持槍前往美樂ＫＴＶ亮槍恫嚇，致美樂ＫＴＶ人
    員心生畏懼。另以綽號阿國男子報案為由，綽號阿國男子需
    支付被告二十萬元做為賠償，否則要將綽號阿國男子收掉之
    方式，恐嚇綽號阿國男子，嗣經警方查獲，被告因而未取得
    款項而未遂，因認被告此部分另涉刑法第三百零五條之恐嚇
    危害安全罪、同法第三百四十六條第三項、第一項之恐嚇取
    財未遂罪嫌，且與前揭論罪科刑業經起訴之未經許可，製造
    可發射子彈具有殺傷力之改造手槍犯行間，具有牽連犯之裁
    判上一罪關係等語。
二、惟查：
  (一)被告於偵訊時，雖曾供稱：伊於九十五年二月十二日至彰化
    縣員林鎮美樂ＫＴＶ時，本來手上拿著槍，到現場下車，把
    槍插在腰間，他們都有看到；當時帶的槍與本次查到的槍是
    同一把等語（偵卷第十五頁）。然被告於本院準備程序、審
    理時，即改稱：「我帶槍去美樂ＫＴＶ時，我是將槍枝放在
    背後，所以美樂ＫＴＶ的人員，並不知道我有攜帶槍枝前往
    ，而且當時我也沒有亮槍。」「當時我有帶槍去，但是去到
    現場，我沒有將槍拿出來。」等語（本院卷第一六○、二六
    四頁）。再者，證人即美樂ＫＴＶ服務生丁○○於本院審理
    時，具結證稱：「（九十五年二月十二日當天有無看到乙○
    ○從身上拿出手槍？）我沒有看到。」等語（本院卷第二三
    六頁）；而證人即美樂ＫＴＶ實際負責人丙○○於本院審理
    時，亦具結證稱：「（九十五年三月初，被告及甲○○有無
    拿槍去你店裡恐嚇？）沒有，我確定。」「（九十五年三月
    ，被告或甲○○有無人去你的店裡說要錢的事情？）沒有要
    錢的事情，也沒有恐嚇，沒有帶槍。」等語（本院卷第二百
    五十九頁）；足徵被告於本院準備程序、審理時之上開辯詞
    ，尚非全然無據。因此，被告於九十五年二月十二日至美樂
    ＫＴＶ時，是否確有攜帶並向現場人員出示如附表編號一所
    示之改造手槍，自非無疑。
  (二)至於被告於九十五年三月三日至同年四月十三日間，雖曾多
    次以其所持用門號0000000000號行動電話與甲○
    ○所持用門號0000000000號行動電話，討論關於
    向美樂ＫＴＶ負責人、綽號阿國男子恐嚇取財之事；另美樂
    ＫＴＶ服務生丁○○於九十五年三月七日亦曾以門號000
    0000000、0000000000號行動電話與張銍
    １林所持用門號0000000000號行動電話，討論被
    告向美樂ＫＴＶ負責人要求賠償之事；固有通聯譯文一份（
    偵卷第二○至三七頁）在卷可考。惟觀諸上開通聯譯文內容
    ，均未提及被告曾以其所持有如附表編號一所示之改造手槍
    為方法，對美樂ＫＴＶ負責人、綽號阿國之人進行恐嚇取財
    之事實。
  (三)綜上所述，本案既無證據足資證明被告曾以其所持有如附表
    編號一所示之改造手槍為方法，進行上開補充理由書所述之
    恐嚇危害安全及恐嚇取財之犯行，縱使被告曾以其他方法，
    為上開恐嚇危害安全及恐嚇取財之犯行，亦與前揭論罪科刑
    業經起訴之未經許可製造可發射子彈具有殺傷力之改造手槍
    犯行間，無牽連犯之裁判上一罪關係，自非本案起訴效力所
    及，本院即無從併予審理，而應由檢察官另行依法處理，附
    予敘明。
據上論斷，應依刑事訴訟法第二百九十九條第一項前段、第三百
零一條第一項，槍砲彈藥刀械管制條例第八條第一項、刑法第十
一條前段、第二條第一項但書、第四十二條第三項、第三十八條
第一項第一款、第二款，判決如主文。
本案經檢察官蔡曉崙到庭執行職務。
中　　華　　民　　國　　96　　年　　10　　月　　31　　日
              刑事第六庭  審判長法  官  王義閔
                                法  官  林欣苑
                                法  官  鄭舜元
以上正本證明與原本無異。
如不服本判決，應於判決送達後10日內，向本院提出上訴書狀，
上訴書狀應「敘述具體上訴理由」，並按他造當事人之人數附繕
本。「切勿逕送上級法院」。
中　　華　　民　　國　　96　　年　　11　　月　　5 　　日
                                書記官  郭佳雯
　附表：扣案之應沒收物品
┌──┬────────────────────────┐
│編號│　物品名稱、數量　                              │
├──┼────────────────────────┤
│一　│仿ＳＩＧ　ＳＡＵＥＲ廠半自動手槍製造之槍枝，換裝│
│    │土造金屬槍管而成、可發射子彈具有殺傷力之改造手槍│
│    │一枝（槍枝管制編號：0000000000號）    │
├──┼────────────────────────┤
│二　│複合式車床一組（含鑽檯及零組件）　　            │
├──┼────────────────────────┤
│三　│鑽頭十七支　                                    │
├──┼────────────────────────┤
│四  │游標卡尺一支　　                                │
├──┼────────────────────────┤
│五　│老虎鉗一支　                                    │
├──┼────────────────────────┤
│六　│銼刀四支　                                      │
├──┼────────────────────────┤
│七　│磨光鑽頭七支　                                  │
├──┼────────────────────────┤
│八　│清鐵屑塑膠刷子一組　　                          │
└──┴────────────────────────┘
附錄：論罪科刑法條：
槍砲彈藥刀械管制條例第8條
未經許可，製造、販賣或運輸鋼筆槍、瓦斯槍、麻醉槍、獵槍、
空氣槍或第4條第1項第1款所定其他可發射金屬或子彈具有殺傷
力之各式槍砲者，處無期徒刑或5年以上有期徒刑，併科新臺幣1
千萬元以下罰金。
未經許可，轉讓、出租或出借前項所列槍枝者，處5年以上有期
徒刑，併科新臺幣1千萬元以下罰金。
意圖供自己或他人犯罪之用，而犯前二項之罪者，處無期徒刑或
7年以上有期徒刑，併科新臺幣1千萬元以下罰金。
未經許可，持有、寄藏或意圖販賣而陳列第1項所列槍枝者，處3
年以上10年以下有期徒刑，併科新臺幣700萬元以下罰金。
第1項至第3項之未遂犯罰之。
